【裁判字號】    98,上易,257
【裁判日期】    980430
【裁判案由】    侵占等
【裁判全文】
臺灣高等法院臺南分院刑事判決         98年度上易字第257號
上  訴  人
即  被  告  乙○○
上列上訴人因侵占等案件，不服臺灣臺南地方法院九十七年度易
字第五三五號中華民國九十八年三月十一日第一審判決（起訴案
號：臺灣臺南地方法院檢察署九十七年度偵緝字第二二０號），
提起上訴，本院判決如下：
    主  文
上訴駁回。
    理  由
一、依刑事訴訟法第三百五十條、第三百六十一條、第三百六十
    二條、第三百六十七條規定，不服地方法院之第一審判決而
    上訴者，須提出上訴書狀，並應敘述具體理由，為上訴必備
    之程式；其所提出之書狀未敘述上訴理由，或僅曾以言詞陳
    述上訴理由者，均應於上訴期間屆滿後二十日內補提理由書
    於第一審法院。第一審法院經形式審查，認逾期未補提上訴
    理由者，應定期間先命補正；逾期未補正者，為上訴不合法
    律上之程式，應以裁定駁回。倘已提出上訴理由，但所提非
    屬具體理由者，則由第二審法院以上訴不合法律上之程式，
    判決駁回。而所謂具體理由，必係依據卷內既有訴訟資料或
    提出新事證，指摘或表明第一審判決有何採證認事、用法或
    量刑等足以影響判決本旨之不當或違法，而構成應予撤銷之
    具體事由，始克當之（例如：依憑證據法則具體指出所採證
    據何以不具證據能力，或依憑卷證資料，明確指出所為證據
    證明力之判斷如何違背經驗、論理法則）；倘僅泛言原判決
    認定事實錯誤、違背法令、量刑失之過重或輕縱，而未依上
    揭意旨指出具體事由，或形式上雖已指出具體事由，然該事
    由縱使屬實，亦不足以認為原判決有何不當或違法者（例如
    ：對不具有調查必要性之證據，法院未依聲請調查亦未說明
    理由，或援用證據不當，但除去該證據仍應為同一事實之認
    定），皆難謂係具體理由，俾與第二審上訴制度旨在請求第
    二審法院撤銷、變更第一審不當或違法之判決，以實現個案
    救濟之立法目的相契合，並節制濫行上訴。（最高法院九十
    七年台上字第八九二號判決意旨參照）
二、本件上訴意旨略以：原審判決書事實一所述被害人甲○○所
    有之崇德路某處飲食店，委託過戶之事，第二筆台南市○○
    區○○段第四九四號建號建築物，係被害人即委託人甲○○
    自行辦理移轉，並非被告自行辦理，為此提起上訴，請鈞院
    明查重新審視云云。
三、經查：原審以上訴人於準備程序時當庭表示認罪，經原審裁
    定以簡式審判程序加以審理，據刑事訴訟法第二百七十三條
    之二、同法第一百五十九條第二項之規定，不適用傳聞法則
    有關限制證據能力之相關規定。且本案犯罪事實，迭經上訴
    人於原審審理中坦承不諱，核與告訴人甲○○於檢察官偵查
    中之指訴及於原審所證述之情節相符，並與證人丙○○、沈
    政侃於偵查中之證述及丙○○於原審所證述之情節相符。此
    外，並有土地登記申請書、土地及建築改良物買賣所有權移
    轉契約書、印鑑證明書、土地登記謄本、建物登記謄本、地
    籍異動清冊查詢表、臺南市地政事務所函及所附抵押權登記
    設定申請書、抵押權設定契約書、其他約定事項書、印鑑證
    明書、不動產所有權移轉登記申請書、買賣所有權移轉契約
    書、土地所有權狀、建物所有權狀等影本附卷可稽。原審並
    審酌被告之品行、犯罪之動機、目的、手段、所生之危害非
    輕、智識教育程度為國小程度、生活經濟狀況普通及其事後
    坦承犯行等一切情狀，諭知上訴人共同犯使公務員登載不實
    罪，處有期徒刑壹年肆月，減為有期徒刑捌月；又犯背信罪
    ，處有期徒刑壹年肆月，減為有期徒刑捌月。應執行有期徒
    刑壹年貳月。本院經核原審認事用法並無違誤。是上訴人就
    已於原審坦認之犯罪事實而復泛詞指摘「原審判決書事實一
    所述被害人甲○○所有之崇德路某處飲食店，委託過戶之事
    ，第二筆台南市○○區○○段第四九四號建號建築物，係被
    害人即委託人甲○○自行辦理移轉，並非被告自行辦理」，
    並非依據卷內既有訴訟資料或提出新事證，指摘或表明第一
    審判決有何採證認事、用法或量刑等足以影響判決本旨之不
    當或違法之具體事由。揆諸前開說明，本件上訴人之上訴不
    合法律上之程式，且無從命補正，應予駁回，並不經言詞辯
    論為之。
四、依刑事訴訟法第三百六十七條前段、第三百七十二條，判決
    如主文。
中    華    民    國    98    年    4     月    30    日
                  刑事第六庭    審判長法  官  董武全
                                      法  官  沈揚仁
                                      法  官  曾文欣
以上正本證明與原本無異。
不得上訴。
                                      書記官  馬愛君
中    華    民    國    98    年    4     月    30    日


司法院資訊處製作；財團法人民間司法改革基金會備份。
